臺灣桃園地方法院刑事判決
111年度審原易字第23號
                                   111年度審原易字第37號
                                   111年度審原易字第42號
公  訴  人  臺灣桃園地方檢察署檢察官 
被      告  曾治宏（原名曾志強）




指定辯護人  本院公設辯護人王暐凱                        
上列被告因竊盜等案件，經檢察官提起公訴（110年度偵字第391
63號、第32360號、第33839號），被告於本院準備程序進行中，
就被訴事實為有罪之陳述，經本院告知簡式審判程序意旨，並聽
取當事人及辯護人意見後，裁定依簡式審判程序審理，判決如下
：
    主  文
曾治宏犯侵入住宅竊盜罪，累犯，處有期徒刑柒月；又犯妨害公
務執行罪，累犯，處拘役肆拾日，如易科罰金，以新臺幣壹仟元
折算壹日；又犯侮辱公務員罪，累犯，處拘役參拾日，如易科罰
金，以新臺幣壹仟元折算壹日；又犯恐嚇公眾罪，累犯，處有期
徒刑參月，如易科罰金，以新臺幣壹仟元折算壹日；又犯妨害公
務執行罪，累犯，處拘役肆拾日，如易科罰金，以新臺幣壹仟元
折算壹日。拘役部分，應執行拘役壹佰日，如易科罰金，以新臺
幣壹仟元折算壹日。
扣案如附表一所示之物沒收。
    事實及理由
一、犯罪事實：
　　曾治宏前因①公共危險案件，經本院以108 年度桃原交簡字
    第113 號判處有期徒刑3 月，併科罰金新臺幣（下同）10,0
    00元確定；②竊盜案件，經本院以108 年度桃原簡字第146 
    號判處有期徒刑5 月確定；③竊盜案件，經本院以108 年度
    原易字第49號判處有期徒刑9 月確定；④恐嚇取財案件，經
    本院以109 年度審原簡字第28號判處有期徒刑5 月確定。上
    開①至④罪刑，嗣經本院以109 年度聲字第4598號裁定應執行
    有期徒刑1 年6 月確定，於民國109 年12月21日有期徒刑期
    滿執行完畢（於本案均構成累犯）。詎其猶不知悔改，分別
    為下列犯行：
  ㈠於110年8月14日上午7時40分許，見桃園市○○區○○路000○0號
    （林龍經營之達岩瓦斯行，兼瓦斯行員工宿舍）大門未鎖，
    竟意圖為自己不法所有，基於侵入住宅竊盜之犯意，推開該
    址大門侵入後，徒手竊取林龍擺放在該址室內之原住民自製
    獵槍1支（槍身編號：DS104055號，本案查獲後已發還林龍
    ），得手後逃逸。
　㈡於110年8月15日上午10時34分許，在桃園市復興區台七線與
    中正路口，因未經許可持有土製獵槍（槍身編號：DS104055
    號，業已報請桃園市政府警察局裁罰）而遭警盤查，其明知
    桃園市政府警察局大溪分局復興分駐所員警高智勇、謝茂陞
    身著警察制服，係依法執行職務之公務員，竟基於妨害公務
    之犯意，以右手試圖搶奪員警之警棍，復推擠值勤員警，以
    此強暴方式妨害在場警員執行職務。
　㈢復再基於侮辱公務員之犯意，於110年8月15日上午10時35分
    許，在桃園市復興區台七線與中正路口之不特定多數人得共
    見共聞之公開場所，對員警高智勇、謝茂陞侮辱稱：「吵我
    睡覺，操你媽的」等語，足以貶損高智勇、謝茂陞之人格與
    評價。　
　㈣於110年8月26日上午10時27分許，在桃園市○○區○○路00號前
    ，因騎乘未懸掛車牌之普通重型機車遭員警劉政虢盤查，竟
    基於恐嚇公眾之犯意，持開山刀在該處揮舞走動，令他人無
    法近身，亦使在場見聞上情之人恐慌並心生畏懼，致生危害
    於公眾之安全。　
　㈤於110年8月26日上午11時4分許，在桃園市○○區○○路00號前遭
    警逮捕後，其明知桃園市政府警察局大溪分局復興分駐所員
    警身著警察制服，係依法執行職務之公務員，竟基於妨害公
    務之犯意，對在場員警恫稱：「我要殺死你們」、「來山上
    ，看我要殺死你們」等語，以此脅迫方式妨害在場警員執行
    職務。　
二、證據名稱：
  ㈠被告曾治宏於警詢及本院審理時之自白。
  ㈡被害人林龍於警詢時之證述。
  ㈢桃園市政府警察局大溪分局扣押筆錄暨扣押物品目錄表、贓
    物領據單、原住民自製獵槍執照、監視器錄影畫面、扣案物
    品照片、臺灣桃園地方檢察署檢察官公務電話記錄、桃園市
    政府警察局復興分駐所查訪表、現場照片、員警職務報告、
    密錄器譯文、扣案物品及現場照片、密錄器影像畫面暨臺灣
    桃園地方檢察署檢察官勘驗筆錄。
  ㈣扣案如附表一、二所示之物。
三、新舊法比較：
　　按行為後法律有變更者，適用行為時之法律。但行為後之法
    律有利於行為人者，適用最有利於行為人之法律，刑法第2
    條第1 項定有明文。查被告行為後，刑法第140 條第1 項業
    於111 年1 月12日修正公布，並自同年月14日生效施行，修
    正前刑法第140 條第1 項規定：「於公務員依法執行職務時
    ，當場侮辱或對於其依法執行之職務公然侮辱者，處6 月以
    下有期徒刑、拘役或3 千元以下罰金」，修正後刑法第140 
    條則規定：「於公務員依法執行職務時，當場侮辱或對於其
    依法執行之職務公然侮辱者，處1 年以下有期徒刑、拘役或
    10萬元以下罰金」（修正後原刑法第140 條第2 項刪除），
    修正後之刑度顯較修正前為重，並未較有利於行為人，是應
    依刑法第2 條第1 項前段規定，適用被告行為時即修正前刑
    法第140 條第1 項規定。　
四、論罪科刑：
  ㈠就犯罪事實欄㈠所示部分：
　　核被告所為，係犯刑法第321條第1項第1款之侵入住宅竊盜
    罪。 
  ㈡就犯罪事實欄㈡、㈤所示部分：
　  核被告所為，均係犯刑法第135條第1項之妨害公務執行罪。
　㈢就犯罪事實欄㈢所示部分：
    核被告所為，係犯修正前刑法第140條第1項之侮辱公務員罪
    。
　㈣就犯罪事實欄㈣所示部分：　　　
　　核被告所為，係犯刑法第151條恐嚇公眾罪。　
  ㈤被告所犯上開5罪間，犯意各別，行為互殊，應予分論併罰。
    至辯護人認上開犯罪事實欄㈡、㈢所示之犯行，時間密接，且
    侵害者均屬同一法益，有論以一罪之空間，容有誤會，附此
    敘明。
　㈥依照司法院釋字第775 號解釋意旨及刑事訴訟法第161 條第1
     項規定可知，檢察官就前階段被告構成「累犯事實」負擔
    主張及舉證責任，並就後階段被告依累犯規定「加重其刑事
    項」負擔主張及說明責任（最高法院110 年度台上大字第56
    60號裁定意旨參照）。本件檢察官就被告有犯罪事實欄所載
    之累犯事實，業已提出被告之前案查註紀錄表在案（參110
    年度偵字第32360號、第33839號起訴書之記載及110年度偵
    字第32360號卷第79頁至第109頁），且為被告所坦白承認（
    參本院111年度審原易字第23號卷111年10月12日準備程序筆
    錄第6至7頁），應認足以證明被告累犯之事實。又檢察官於
    審理時主張被告一再涉犯刑事案件，請本院依累犯之規定加
    重其刑。而被告前因①公共危險案件，經本院以108 年度桃
    原交簡字第113 號判處有期徒刑3 月，併科罰金新臺幣10,0
    00元確定；②竊盜案件，經本院以108 年度桃原簡字第146 
    號判處有期徒刑5 月確定；③竊盜案件，經本院以108 年度
    原易字第49號判處有期徒刑9 月確定；④恐嚇取財案件，經
    本院以109 年度審原簡字第28號判處有期徒刑5 月確定。上
    開①至④罪刑，嗣經本院以109 年度聲字第4598號裁定應執行
    有期徒刑1 年6 月確定，於109 年12月21日有期徒刑期滿執
    行完畢等情，有臺灣高等法院被告前案紀錄表在卷可參（見
    本院111年度審原易字第23號卷第13至56頁）。本院審酌其
    受有期徒刑執行完畢後，5 年以內故意再犯本案有期徒刑以
    上之5罪，均為累犯，足見其惡性及對刑罰反應力薄弱，應
    依刑法第47條第1 項規定，各加重其最低本刑（司法院大法
    官會議釋字第775 號解釋意旨參照）。
  ㈦爰審酌被告不思以正當手段獲取財物，為圖一己私益，竟恣
    意以侵入住宅方式竊取他人財物，蔑視他人財產權，對民眾
    財產、社會治安與經濟秩序產生危害，所為殊無可取。又被
    告於警員依法執行職務時，恣意對之施以強暴脅迫並公然侮
    辱公務員，顯見其法治觀念淡薄，藐視公權力，更影響國家
    公權力之行使及社會公共秩序，所為均應予非難。又被告於
    警員盤查之際，竟率爾持開山刀揮舞走動，令他人無法近身
    ，亦使在場見聞上情之人產生畏懼感，致生公眾安全之危險
    ，所為亦屬不該。惟念其犯後終能坦承犯行，態度尚可，兼
    衡其犯罪之動機、目的、手段、所生危害、素行及及竊得財
    物之價值等一切情狀，分別量處如主文所示之刑，就有期徒
    刑3月及拘役部分，均諭知易科罰金之折算標準；復就拘役
    部分，定其應執行之刑暨諭知易科罰金之折算標準。
五、沒收部分：
  ㈠扣案如附表一所示之物，為被告所有，供本案恐嚇公眾所用
    ，業據被告供明在卷（見110年度偵字第33839號卷第13頁）
    ，爰依刑法第38條第2項前段規定，宣告沒收。
  ㈡被告所竊如附表二所示之物，業據被害人林龍立據領回，有
    贓物領據單在卷可稽（見110年度偵字第39163號卷第75頁）
    ，是依刑法第38條之1第5項規定，不予宣告沒收。
六、應適用之法條：
　　刑事訴訟法第273 條之1 第1 項、第299 條第1 項前段、第
    310 條之2、第454 條第1 項，修正前刑法第140 條第1 項
    前段，刑法第2 條第1 項前段、第135條第1項、第151 條、
    第321 條第1 項第1款、第47條第1項、第51條第6款、第41
    條第1 項前段、第38條第2 項前段、第38條之1 第5 項，刑
    法施行法第1 條之1 第1 項。
七、如不服本判決應於收受判決後20日內向本院提出上訴書狀，
    並應敘述具體理由。其未敘述上訴理由者，應於上訴期間屆
    滿後20日內向本院補提理由書（均須按他造當事人之人數附
    繕本）「切勿逕送上級法院」。
本案經檢察官劉仲慧到庭執行職務。
中　　華　　民　　國　　111 　年　　11　　月　　14　　日
                    刑事審查庭    法　官　呂曾達
以上正本證明與原本無異。
如不服本判決，應於判決送達後20日內向本院提出上訴狀（應附
繕本）。
    　　　　　　　　　　　　　　　書記官　楊淨雲
中　　華　　民　　國　　111 　年　　11　　月　　15　　日
附錄本案論罪科刑依據之法條：
中華民國刑法第135 條第1 項：
對於公務員依法執行職務時，施強暴脅迫者，處3 年以下有期徒
刑、拘役或30萬元以下罰金。
修正前中華民國刑法第140 條第1 項：
於公務員依法執行職務時，當場侮辱或對於其依法執行之職務公
然侮辱者，處6 月以下有期徒刑、拘役或3 千元以下罰金。
中華民國刑法第151 條
以加害生命、身體、財產之事恐嚇公眾，致生危害於公安者，處
2 年以下有期徒刑。
中華民國刑法第321 條：
犯前條第1 項、第2 項之罪而有下列情形之一者，處6 月以上5
年以下有期徒刑，得併科50萬元以下罰金：
一、侵入住宅或有人居住之建築物、船艦或隱匿其內而犯之。
二、毀越門窗、牆垣或其他安全設備而犯之。
三、攜帶兇器而犯之。
四、結夥三人以上而犯之。
五、乘火災、水災或其他災害之際而犯之。
六、在車站、港埠、航空站或其他供水、陸、空公眾運輸之舟、
    車、航空機內而犯之。
前項之未遂犯罰之。　　
附表一：
扣案之犯罪工具   編號 扣押物品 備註  一 開山刀1把  被告所有，供本案犯罪所用 
附表二：
犯罪所得（已實際合法發還被害人者）   編號 犯罪所得 備註  一 原住民自製獵槍1支（槍身編號：DS104055號） 已實際合法發還被害人